臺灣臺北地方法院民事裁定　　　　　　100年度監宣字第244號
聲　請　人　沈香雪
代　理　人　劉師婷律師
相　對　人　張景南
上列聲請人聲請監護宣告事件，本院裁定如下：
    主    文
宣告張景南（民國○○年○月○○日生、身分證統一編號：Ｚ00000000
0號）為受監護宣告之人。
選定沈香雪（民國○○年○○月○○日生、身分證統一編號：Ｚ0000000
00號）為受監護宣告之人之監護人。
指定張泓民（民國○○年○月○日生、身分證統一編號：Ｚ000000000
號）為會同開具財產清冊之人。
聲請費用新臺幣壹仟元由受監護宣告之人負擔。
    理    由
一、聲請意旨略以：相對人於民國100年2月11日下午3時許在臺
    北市○○區○○路89號工地從事1樓天花板接線盒清理作業
    ，因天花板高度約4.35公尺，故相對人需站立於移動式施工
    架工作平台上施作，該工作平台距地面高度約2.4公尺，因
    施工架護欄高度不足90公分，相對人墜落至1樓地面，送財
    團法人馬偕紀念醫院轉該院淡水分院開刀救治，經診斷相對
    人受有頭部外傷合併蜘蛛網膜下腔出血及硬腦膜下出血，水
    腦症、肋骨閉鎖性骨折、鎖骨骨折、癲癇，並接受開顱手術
    行血塊移除手術及放置腦室外引流管，翌日再接受開顱手術
    進行血塊移除手術，同年4月25日接受腦室腹腔引流手術，
    同年6月8日接受顱骨整形手術，目前意識昏迷，無法行使權
    利。聲請人為相對人之配偶，經家屬一致同意推為監護人，
    聲請人有能力，亦有意願擔任張景南之監護人。另相對人之
    子即關係人張泓民已滿20歲，經家屬一致同意推舉為會同開
    具財產清冊之人，為此聲請對其為監護宣告等語。
二、按對於因精神障礙或其他心智缺陷，致不能為意思表示或受
    意思表示，或不能辨識其意思表示之效果者，法院得因本人
    、配偶、四親等內之親屬、最近一年有同居事實之其他親屬
    、檢察官、主管機關或社會福利機構之聲請，為監護之宣告
    ；法院為監護之宣告時，應依職權就配偶、四親等內之親屬
    、最近一年有同居事實之其他親屬、主管機關、社會福利機
    構或其他適當之人選定一人或數人為監護人，並同時指定會
    同開具財產清冊之人。法院為前項選定及指定前，得命主管
    機關或社會福利機構進行訪視，提出調查報告及建議。監護
    之聲請人或利害關係人亦得提出相關資料或證據，供法院斟
    酌；法院選定監護人時，應依受監護宣告之人之最佳利益，
    優先考量受監護宣告之人之意見，審酌一切情狀，並注意下
    列事項：(一)受監護宣告之人之身心狀態與生活及財產狀況。
    (二)受監護宣告之人與其配偶、子女或其他共同生活之人間之
    情感狀況。(三)監護人之職業、經歷、意見及其與受監護宣告
    之人之利害關係。(四)法人為監護人時，其事業之種類與內容
    ，法人及其代表人與受監護宣告之人之利害關係。民法第14
    條第1項、第1111條及第1111條之1分別定有明文。
三、經查，聲請人所主張之事實，業據其提出寧夏路（97建161
    ）臺北市政府警察局大同分局新建工程（水電工程）之承攬
    人陳義豐（即春豐工程行）所僱勞工張景南從事配管作業發
    生墜落受傷職業災害檢查報告書、戶籍謄本、照片、診斷證
    明書、親屬系統表、同意書等件為證，而本院於鑑定人即板
    橋中興醫院馮德誠醫師前訊問相對人之心神狀況，鑑定人鑑
    定意見認為相對人於100年2月11日工作跌倒頭部受傷術後，
    目前在新店同仁醫院，其頭部外傷顱內出血，身體狀況閉眼
    臥床，不會說話，四肢癱軟、兩側頭開刀，有鼻胃管、尿管
    、氣切，日常生活起居均需他人照顧，無經濟活動能力，無
    法溝通，有精神障礙或其他心智缺點，完全不能為意思表示
    或辯識意思表示效果之程度，且無恢復可能性等語（參見本
    院100年8月54日鑑定筆錄及板橋中興醫院精神鑑定報告書）
    。是相對人因精神障礙或其他心智缺陷，致不能為意思表示
    或受意思表示，或不能辨識其意思表示之效果，爰為相對人
    監護之宣告。
四、復查，聲請人為受監護宣告人之配偶，並經其家屬即一致同
    意推舉為監護人，有上開戶籍謄本、同意書及親屬系統表等
    件在卷可稽，本院審酌聲請人為受監護宣告人之配偶，有意
    願擔任之監護人，並適任之，是由聲請人任監護人，符合受
    監護宣告人之最佳利益，爰依民法第1111條第1項之規定，
    選定聲請人為受監護宣告之人之監護人。另本院參酌關係人
    張泓民為受監護宣告之人之子，爰依上揭規定，同時指定關
    係人張泓民為會同開具財產清冊之人。
五、依民事訴訟法第608 條第1 項裁定如主文。
中    華    民    國   100    年    8     月    16    日
                   家事法庭     法  官  蔡政哲
正本係照原本作成。
如不服本裁定關於選定監護人及指定會同開具財產清冊之人等部
分，應於送達後十日內向本院提出抗告狀，並繳納抗告費新臺幣
1千元；其餘關於宣告監護之部分，不得抗告。
中    華    民    國   100    年    8     月    16    日
                                書記官  孫捷音